臺灣高等法院刑事判決　　　　　　　　100年度上訴字第771號
上　訴　人
即　被　告　陳治成
上列上訴人因違反毒品危害防制條例案件，不服臺灣臺北地方法
院99年度訴字第1695號，中華民國100 年1 月31日第一審判決（
起訴案號：臺灣臺北地方法院檢察署99 年度毒偵緝字第288 號）
，提起上訴，本院判決如下：
    主  文
上訴駁回。
    事  實
一、陳治成於民國96年間因竊盜案件，經台灣臺北地方法院以96
    年度簡字第3541號判決判處有期徒刑3 月，經減刑為有期徒
    刑1 月15日，於97年1 月15日易科罰金執行完畢。又於98年
    間因施用毒品，經臺灣臺北地方法院以98 年度毒聲字第426
    號裁定送勒戒處所觀察勒戒，經執行後，於99年1 月13日因
    無繼續施用毒品傾向釋放出所，並經檢察官於99年1 月14日
    處分不起訴確定。詎仍不知悔改，再於觀察勒戒執行完畢後
    五年內之99年7 月8 日下午某時，先基於施用第一級毒品犯
    意，在新北市○○區○○路某加油站廁所內，以將第一級毒
    品海洛因置於香煙內點燃產生煙霧後吸用之方式，施用海洛
    因1 次；嗣復在相同地點，基於施用第二級毒品之犯意，以
    將第二級毒品甲基安非他命置於玻璃球內，自下方點火燃燒
    產生煙霧吸用之方式，施用甲基安非他命1次。嗣於99年7月
    9 日晚間11時30分許，在新北市○○區○○路某路段為警攔
    檢，經陳治成本人同意採尿送驗後，始查知上情。
二、本案經新北市政府警察局中和第二分局報告臺灣臺北地方法
    院檢察署檢察官偵查起訴。
    理  由
壹、證據能力部分：
一、被告陳治成於原審所為供述，並非出於強暴、脅迫、利誘、
    詐欺、疲勞訊問、違法羈押或其他不正之方法所得，此為被
    告所不爭（見本院卷第47頁背面），依刑事訴訟法第156 條
    第1 項規定，其所述與事實相符者，得為證據。
二、按被告以外之人於審判外之言詞或書面陳述，除法律有規定
    者外，不得作為證據，刑事訴訟法第159條第1項定有明文。
    又鑑定之經過及其結果，應命鑑定人以言詞或書面報告；法
    院或檢察官得囑託醫院、學校或其他相當之機關、團體為鑑
    定，或審查他人之鑑定，並準用前開規定，刑事訴訟法第20
    6 條第1 項、第208 條第1 項前段定有明文。查台灣檢驗科
    技股份有限公司99年7 月27日濫用藥物檢驗報告（見偵查卷
    第8 頁），性質上為檢察官指揮司法警察囑託鑑定機關執行
    鑑定職務出具之書面鑑定報告（法務部92年9月1日法檢字第
    0920035083 號函示要旨參照），依刑事訴訟法第159條之立
    法意旨及同法第206條規定，得為證據。
貳、實體部分：
一、上開事實，業據被告於原審坦承：其於99年7 月9 日為警攔
    檢之前一日下午先後施用第一、二級毒品等犯行不諱（見原
    審卷第74頁），且被告於99年7 月9 日晚間11時30分為警攔
    檢後，於翌日（即7 月10日）清晨3 時5 分同意採集之尿液
    經檢驗結果，呈鴉片類（嗎啡）及安非他命類（安非他命、
    甲基安非他命）陽性反應，此有臺灣檢驗科技股份有限公司
    99年7 月27日濫用藥物檢驗報告、臺北縣政府警察局中和第
    二分局毒品案犯罪嫌疑人姓名代碼對照表附卷可稽（見偵查
    卷第8、9頁），核與被告前述任意性自白相符，堪信為真實
    。被告於本院雖辯稱：其為警攔檢後遭警強制採尿，採證程
    序不合法，且其係將第一、二級毒品混合施用，並非分別施
    用云云；然查：(1)被告於原審自白施用第一、二級毒品之犯
    行甚詳，未曾以遭警強制採尿等詞置辯（見原審卷第73至77
    頁），且被告於警詢時表示親自清洗尿罐、自行排入尿液，
    並簽署尿液採證同意書，表示同意實施尿液採證，且瞭解告
    知內容，出於自願同意等情，亦有警詢筆錄、尿液採證同意
    書附卷可考（見偵查卷第5、7頁），所辯遭警強制採尿一節
    ，空言乏據，又與卷存事證相佐，不足採信。(2)被告於 100
    年1月26 日原審準備程序時，業就其施用第一、二級毒品之
    時間、方式明白供述：其於為警攔查前一日下午在土城連城
    路某加油站廁所內，先將海洛因摻在香菸內施用，再將（甲
    基）安非他命放在球裡面燒產生煙霧施用等情（見原審卷第
    74頁），所述分別毒品施用方式、順序明確詳盡，且與尿液
    檢驗結果核無不合，堪信與事實相符。參以被告前甫於99年
    8月24 日因犯施用第一級、第二級毒品罪經台灣板橋地方法
    院99年度訴字第1030號判決處刑確定，對於施用毒品犯行及
    其法律效果知之甚詳，是其於原審非出於強暴、脅迫、利誘
    、詐欺、疲勞訊問、違法羈押或其他不正之方法所為之任意
    性自白，自堪採信。被告嗣於本院翻異前供，空言否認分別
    施用第一、二級毒品，改稱係混同一起施用云云，顯係事後
    為圖卸免數罪刑責之辯解，不足採信。綜上所述，本案事證
    明確，被告施用第一、二級毒品之犯行洵堪認定。
二、按海洛因及甲基安非他命分別係毒品危害防制條例第2條第2
    項第1款、同條項第2款所稱之第一級及第二級毒品，均不得
    持有、施用；是核被告所為，係犯毒品危害防制條例第10條
    第1項之施用第一級毒品罪及同條第2項之施用第二級毒品罪
    。被告施用毒品前持有持有第一級毒品海洛因及第二級毒品
    甲基安非他命之低度行為，應分別為其施用之高度行為吸收
    ，均不另論罪。又被告前因犯竊盜罪受事實欄所示之論罪科
    刑及有期徒刑執行完畢，此有本院被告前案紀錄表在卷可按
    ，其於事實欄所示之有期徒刑執行完畢後5 年內，再故意犯
    本件法定本刑為有期徒刑以上之二罪，均為累犯，各依法加
    重其刑。被告所犯二罪之犯意各別，行為互殊，應予分論併
    罰。
三、原審適用毒品危害防制條例第10條第1項、第2項、刑法第11
    條、第47條第1項、第51條第5款等規定，審酌被告前因施用
    毒品經觀察勒戒後，未能徹底戒絕毒癮，且依卷附本院被告
    前案紀錄表所示，被告前甫因施用第一、二級毒品，經臺灣
    板橋地方法院檢察署於99年3月17日以99 年度毒偵字第1028
    號起訴書提起公訴（該案嗣經臺灣板橋地方法院於99年8月2
    4日以99年度訴字第1030號判處應執行有期徒刑9月確定），
    竟未思警惕，再為本次犯行，惟施用毒品僅戕害自身，且被
    告犯後於原審坦承犯行，及自承國中畢業、入監前從事汽車
    烤漆業、月入約新臺幣四萬元左右、已婚並育有二名子女等
    學歷、智識程度及生活狀況等一切情狀，就其所犯上開二罪
    分別量處有期徒刑8月、4月，並定其應執行刑為有期徒刑10
    月，經核其認事用法並無違誤，量刑亦稱允當。被告上訴意
    旨執詞辯稱本件採尿程序違法，且係將第一、二級毒品混同
    施用，僅成立一罪云云，核無足採，業如前述，是其上訴為
    無理由，應予駁回。
據上論斷，應依刑事訴訟法第368條，判決如主文。
本案經檢察官姜貴昌到庭執行職務。
中    華    民    國   100    年    4     月    21    日
              刑事第二十四庭審判長法  官  李錦樑
                                  法  官  張惠立
                                  法  官  朱瑞娟
以上正本證明與原本無異。
施用第一級毒品部分如不服本判決，應於收受送達後十日內向本
院提出上訴書狀，其未敘述上訴之理由者並得於提起上訴後十日
內向本院補提理由書（均須按他造當事人之人數附繕本）。「切
勿逕送上級法院」。
施用第二級毒品部分不得上訴。
                                  書記官  郭家慧
中    華    民    國   100    年    4     月    21    日